# 求助陈版主，研发领用材料的疑问。

提问人：liuweisheng 时间：2020-11-30 08:05:08
A公司是垃圾清理公司，在外部买车进行改装，使其有洒水清扫等功能车。公司研发部门领用 1 辆车进行改装实验，这辆车是计入本公司固定资产折旧计入研发费用，还是计入研发支出。
如果计入研发是不是按摊销年限摊销计入研发费用？
谢谢版主解惑。

回答人：chenyiwei
要考虑以下问题：
1 、相关研发支出是否符合资本化条件（主要是改装完成并具备实用价值的可能性）；
2 、一旦改装完成达到商用条件，预计如何处理，例如是自用还是出售。